# 关于征求《企业会计准则第 30 号——财务报表列报[征求意见稿]》意见的函

提问人：快枪 时间：2012-05-31 22:14:14
又要出新准则？

回答人：chenyiwei
1 项准则修订＋ 1 项新准则。还有六项新准则或修订准则的征求意见稿也将在近期出台。